臺北高等行政法院裁定
　　　　　　　　　　　　　　　　　　 96年度聲字第00020號
聲　請　人　甲○○
訴訟代理人　劉昌坪　律師（兼送達代收人）
相　對　人　臺北市政府都市發展局
代　表　人　許志堅（局長）住同上
相　對　人　國防部後備司令部
代　表　人　余連發（司令）住同上
上列當事人因眷舍事件，聲請人聲請返還提存物，本院裁定如下
：
　　主  文
臺灣臺北地方法院提存所89年度行存字第4 號提存書聲請人所提
存之擔保金新台幣380 萬元（可轉讓定期存單），准予返還。
聲請程序費用由相對人負擔。
　　理  由
一、按應供擔保之原因消滅者，或訴訟終結後，供擔保人證明已
    定20日以上之期間，催告受擔保利益人行使權利而不行使者
    ，法院應依供擔保人之聲請，以裁定命返還其提存物，民事
    訴訟法第104 條第1 項第1 款、第3 款定有明文。前開規定
    ，於其他依法令供訴訟上之擔保者準用之，並為同法第106
    條所規定。債權人如就債務人所應受之損害已供法院所定之
    擔保者，得命為假扣押，同法第526 條第2 項亦定有明文。
    又民事訴訟法第526 條之規定，於本編假扣押程序準用之。
    除別有規定外，關於假扣押之規定，於假處分準用之，行政
    訴訟法第297 條、第302 條亦有明文規定。又所謂應供擔保
    原因消滅，係指必待無損害發生，或債權人本案勝訴確定，
    或就所生之損害已經賠償時，始得謂供擔保之原因消滅，最
    高法院53年台抗字第279 號判例意旨可資參照。
二、本件聲請意旨略以：聲請人前遵本院89年度全字第16號假處
    分裁定，向臺灣臺北地方法院提存所以89年度行存字第4 號
    提存書為臺北市政府國民住宅處（其業務嗣由相對人臺北市
    政府都市發展局承接）及國防部軍務局（其業務嗣由相對人
    國防部後備司令部承接）提供擔保金新台幣380 萬元在案，
    茲上開假處分案件之本案訴訟，業於94年2 月17日經最高行
    政法院94年度判字第232 號判決確定，聲請人乃定20日以上
    之期間，催告相對人就聲請人為其提供之假處分擔保金行使
    權利，惟相對人國防部後備司令部並未於所定期限內提出任
    何損害賠償之請求。另相對人臺北市政府都市發展局（以下
    簡稱臺北市都發局）雖主張其因假處分有受損害，而向臺北
    地方法院提起民事訴訟請求損害賠償，惟經該院94年度重訴
    字第727 號判決駁回，相對人臺北市都發局嗣提起上訴，亦
    經臺灣高等法院95年度上字第437 號判決駁回而告確定在案
    ，則聲請人為相對人提供之擔保自無續予提存之必要，爰狀
    請本院裁定准予返還聲請人為相對人所提存之擔保金380 萬
    元等語。
三、經查，聲請人之上開主張，業據其提出本院89年度全字第16
    號假處分裁定、臺灣台北地方法院提存所89年度行存字第4
    號提存書、最高行政法院94年度判字第232 號判決、律師函
    、掛號郵件收件回執、臺灣臺北地方法院94年度重訴字第72
    7 號判決、臺灣高等法院95年度上字第437 號判決及臺灣臺
    北地方法院民事判決確定證明書等影本為證，經核臺北市都
    發局部分，聲請人催告其行使權利後，臺北市都發局因之對
    聲請人提出損害賠償訴訟，業經臺灣高等法院95年度上字第
    437 號判決臺北市都發局敗訴確定在案，足認臺北市都發局
    就聲請人所聲請之上開假處分，並無損害發生，與民事訴訟
    法第104 條第1 項第1 款應供擔保原因消滅之要件相符，而
    國防部後備司令部部分，則與同條項第3 款之規定相符，從
    而聲請人聲請返還提存物，核與首揭規定尚無不合，應予准
    許。
四、依行政訴訟法第104 條，民事訴訟法第95條、第78條，裁定
    如主文。
中　　華　　民　　國　　96　　年　　7　　 月　　26　　日
                         第六庭審判長法  官　林　文　舟
                                     法  官　陳　鴻　斌
                                     法  官　闕　銘　富
上為正本係照原本作成。
如不服本裁定，應於送達後10日內向本院提出抗告狀（須按他造
人數附繕本）。
中　　華　　民　　國　　96　　年　　7　　 月　　27　　日
           　　　　　　　　          書記官  孫　筱　晴
